bg-BG: Материал на високочестотния говорител: Алуминий; Берилий; Въглеродни влакна; Керамика; Магнезий; Майлар; PEI (полиетеримид); Полиимид; Полипропилен; Коприна; Титан; Друг
de: Material des Hochtöners: Aluminium; Beryllium; Kohlefaser; Keramik; Magnesium; Mylar; PEI (Polyetherimid); Polyimid; Polypropylen; Seide; Titan; Sonstiges
fr: Matériau du haut-parleur d’aigus: Aluminium; Béryllium; Fibre de carbone; Céramique; Magnésium; Mylar; PEI (polyétherimide); Polyimide; Polypropylène; Soie; Titane; Autre
da: Tweetermateriale: Aluminium; Beryllium; Kulfiber; Keramik; Magnesium; Mylar; PEI (polyetherimid); Polyimid; Polypropylen; Silke; Titanium; Andet
th: เนื้อหาทวีตเตอร์: อะลูมิเนียม; เบริลเลียม; คาร์บอนไฟเบอร์; เซรามิก; แมกนีเซียม; ไมลาร์; PEI (โพลีอีเทอร์อิไมด์); โพลีอิไมด์; โพลีโพรพิลีน; ผ้าไหม; ไทเทเนียม; อื่นๆ
lt-LT: Aukštųjų dažnių garsiakalbio medžiaga: Aliuminis; Berilis; Anglies pluoštas; Keramika; Magnis; Milaras; PEI (polieterimidas); Poliimidas; Polipropilenas; Šilkas; Titanas; Kita
ko: 트위터 소재: 알루미늄; 베릴륨; 탄소 섬유; 세라믹; 마그네슘; 마일라; PEI(폴리에테르이미드); 폴리이미드; 폴리프로필렌; 실크; 티타늄; 기타
sk-SK: Materiál výhybky reproduktora: Hliník; Berýlium; Uhlíkové vlákno; Keramika; Horčík; Mylar; PEI (polyéterimid); Polyimid; Polypropylén; Hodváb; Titán; Iný
ro-RO: Materialul tweeterului: Aluminiu; Beriliu; Fibră de carbon; Ceramică; Magneziu; Mylar; PEI (polieterimidă); Poliimidă; Polipropilenă; Mătase; Titan; Altele
nb: Diskantmateriale: Aluminium; Beryllium; Karbonfiber; Keramisk; Magnesium; Mylar; PEI (polyeterimid); Polyimid; Polypropylen; Silke; Titan; Annet
hu: Magassugárzó anyaga: Alumínium; Berillium; Szénszál; Kerámia; Magnézium; Mylar; PEI (poliéterimid); Poliimid; Polipropilén; Selyem; Titán; Egyéb
cs: Materiál výškového reproduktoru: Hliník; Berylium; Uhlíkové vlákno; Keramika; Hořčík; Mylar; PEI (polyetherimid); Polyimid; Polypropylen; Hedvábí; Titan; Ostatní
pt-BR: Tweeter material: Alumínio; Berílio; Fibra de carbono; Cerâmica; Magnésio; Mylar; PEI (polieterimida); Poliimida; Polipropileno; Seda; Titânio; Outro
tr: Tweeter diyafram malzemesi: Alüminyum; Berilyum; Karbon fiber; Seramik; Magnezyum; Mylar; PEI (polieterimid); Poliimid; Polipropilen; İpek; Titanyum; Diğer
pl: Materiał głośnika wysokotonowego: Aluminium; Beryl; Włókno węglowe; Ceramika; Magnez; Mylar; PEI (polieteroimid); Poliimid; Polipropylen; Jedwab; Tytan; Inne
zh-CN: 高音单元材质: 铝; 铍; 碳纤维; 陶瓷; 镁; 聚酯薄膜 (Mylar); PEI（聚醚酰亚胺）; 聚酰亚胺; 聚丙烯; 丝绸; 钛; 其他
fi: Diskanttikaiuttimen materiaali: Alumiini; Beryllium; Hiilikuitu; Keraaminen; Magnesium; Mylar; PEI (polyeetteri-imidi); Polyimidi; Polypropeeni; Silkki; Titaani; Muu
it: Materiale del tweeter: Alluminio; Berillio; Fibra di carbonio; Ceramica; Magnesio; Mylar; PEI (polieterimmide); Poliimmide; Polipropilene; Seta; Titanio; Altro
sl-SI: Material visokotonskega zvočnika: Aluminij; Berilij; Ogljikova vlakna; Keramika; Magnezij; Mylar; PEI (polieterimid); Poliimid; Polipropilen; Svila; Titan; Drugo
pt-PT: Material do tweeter: Alumínio; Berílio; Fibra de carbono; Cerâmica; Magnésio; Mylar; PEI (polieterimida); Poliimida; Polipropileno; Seda; Titânio; Outro
sv: Material för diskantelement: Aluminium; Beryllium; Kolfiber; Keramik; Magnesium; Mylar; PEI (polyeterimid); Polyimid; Polypropen; Silke; Titan; Annat
vi: Chất liệu của loa treble: Nhôm; Beryllium; Sợi carbon; Gốm; Magiê; Mylar; PEI (polyetherimide); Polyimide; Polypropylene; Lụa; Titan; Khác
hr-HR: Materijal visokotonca: Aluminij; Berilij; Ugljična vlakna; Keramika; Magnezij; Mylar; PEI (polieterimid); Poliimid; Polipropilen; Svila; Titanij; Ostalo
el: Υλικό tweeter: Αλουμίνιο; Βηρύλλιο; Ανθρακονήματα; Κεραμικό; Μαγνήσιο; Mylar; PEI (πολυαιθεριμίδιο); Πολυιμίδιο; Πολυπροπυλένιο; Μετάξι; Τιτάνιο; Άλλο
ja: ツイーター材質: アルミニウム; ベリリウム; カーボンファイバー; セラミック; マグネシウム; マイラー; PEI (ポリエーテルイミド); ポリイミド; ポリプロピレン; シルク; チタン; その他
nl: Tweeter materiaal: Aluminium; Beryllium; Koolstofvezel; Keramiek; Magnesium; Mylar; PEI (polyetherimide); Polyimide; Polypropyleen; Zijde; Titanium; Anders
es: Material del tweeter: Aluminio; Berilio; Fibra de carbono; Cerámica; Magnesio; Mylar; PEI (polieterimida); Poliimida; Polipropileno; Seda; Titanio; Otro
ru: Материал твитера: Алюминий; Бериллий; Углеродное волокно; Керамика; Магний; Майлар; PEI (полиэфиримид); Полиимид; Полипропилен; Шелк; Титан; Другое
zh-TW: 高音揚聲器材質: 鋁; 鈹; 碳纖維; 陶瓷; 鎂; 聚酯薄膜; PEI (聚醚醯亞胺); 聚醯亞胺; 聚丙烯; 絲綢; 鈦; 其他
en: Tweeter material: Aluminum; Beryllium; Carbon fiber; Ceramic; Magnesium; Mylar; PEI (polyetherimide); Polyimide; Polypropylene; Silk; Titanium; Other